【裁判字號】    97,訴,321
【裁判日期】    970530
【裁判案由】    違反毒品危害防制條例
【裁判全文】
臺灣嘉義地方法院刑事判決        九十七年度訴字第三二一號
公  訴  人  臺灣嘉義地方法院檢察署檢察官
被      告  甲○○
                    日生）
                    號
上列被告因違反毒品危害防制條例案件，經檢察官提起公訴（九
十七年度毒偵字第六一六、六二五號），及移送併辦（九十七年
度毒偵字第七二三號），因被告於本院準備程序中就被訴事實為
有罪之陳述，經本院合議庭裁定由受命法官獨任以簡式審判程序
審理判決如下：
    主  文
甲○○施用第一級毒品貳罪，均累犯，各處有期徒刑捌月；又施
用第二級毒品，累犯，處有期徒刑肆月。應執行有期徒刑壹年貳
月。
    事  實
一、甲○○前因施用第一級毒品海洛因案件，經本院以九十一年
    度毒聲字第一九四號裁定令入戒治處所強制戒治，於民國九
    十二年四月二日期滿執行完畢。復因施用毒品及竊盜等案件
    ，先後經本院以九十三年度訴字第四五一號判決、臺灣臺南
    地方法院以九十四年度簡字第五二二號判決、本院以九十四
    年度訴字第三九三號判決，分別判處有期徒刑一年二月、四
    月及八月確定，後二罪並經裁定應執行有期徒刑十月確定與
    前一罪接續執行，於九十五年十一月十七日假釋出監並交付
    保護管束，九十六年二月十六日假釋期滿所餘刑期內未經撤
    銷假釋，其未執行之刑，以已執行論而執行完畢。詎仍不知
    悔改，於強制戒治執行完畢釋放後五年內，基於施用第一級
    毒品海洛因及第二級毒品甲基安非他命之犯意，分別另行起
    意：（一）於九十六年十二月十日左右施用海洛因一次、同
    年月十一日中午十二時十五分許經警採尿往前回溯九十六小
    時內之某時（不含為警查獲後之時間）施用甲基安非他命一
    次，嗣甲○○於有偵查犯罪職權之機關或公務員發覺前，向
    處理之警員坦承上開施用海洛因犯行而自首接受裁判，並於
    九十六年十二月十一日中午十二時十五分許，經警採集其尿
    液送驗結果，確呈嗎啡及甲基安非他命陽性反應；（二）於
    九十七年一月十一日晚上七時許經警採尿往前回溯九十六小
    時內之某時（不含為警查獲後之時間）施用海洛因一次，嗣
    甲○○於有偵查犯罪職權之機關或公務員發覺前，向處理之
    警員坦承上開施用海洛因犯行而自首接受裁判，並分別經不
    同警察單位於九十七年一月十一日晚上七時許、翌（十二）
    日上午九時許採集其尿液送驗結果，確呈嗎啡陽性反應，始
    知悉上情。
二、案經臺南縣警察局新營分局報告臺灣臺南地方法院檢察署呈
    請臺灣高等法院臺南分院檢察署令轉及嘉義縣警察局布袋分
    局報告臺灣嘉義地方法院檢察署檢察官偵查起訴及移送併辦
    。
    理  由
一、本件係經被告甲○○於本院準備程序中就被訴事實為有罪之
    陳述，經本院合議庭裁定由受命法官獨任以簡式審判程序加
    以審理，則依據刑事訴訟法第二百七十三條之二、同法第一
    百五十九條第二項之規定，不適用傳聞法則有關限制證據能
    力之相關規定，合先敘明。
二、上開犯罪事實，業據被告坦承不諱，且其於查獲後所排放之
    尿液，經以酵素免疫法（ＥＩＡ）初步篩檢及氣相層析質譜
    法（ＧＣ／ＭＳ）確認鑑定，檢驗結果確呈嗎啡、甲基安非
    他命之陽性反應，分別有長榮大學九十六年十二月二十八日
    確認報告、採取尿液編號對照表（見南縣營警偵字第○九七
    ○○○一四○○號卷第五頁至第七頁）、長榮大學九十七年
    一月二十四日確認報告、採取尿液編號對照表（見南縣營警
    偵字第○九七○○○一九三七號卷第四頁至第五頁）、正修
    科技大學超微量研究科技中心九十七年二月五日檢驗報告、
    尿液檢體採集送驗紀錄表（見嘉布警偵字第○九七○○八○
    九八二號卷第五頁至第六頁）各一紙在卷可資佐證。足認被
    告上開任意性自白與事實相符，本件事證明確，被告犯行堪
    以認定。
三、被告前因施用第一級毒品海洛因案件，經本院以九十一年度
    毒聲字第一九四號裁定令入戒治處所強制戒治，於九十二年
    四月二日期滿執行完畢一節，有臺灣高等法院被告前案紀錄
    表在卷可按，又於五年內再犯本件施用毒品犯行，依毒品危
    害防制條例第二十三條第二項規定，應依法逕行追訴處罰。
    而查海洛因、甲基安非他命分別為毒品危害防制條例第二條
    第二項第一款、第二款所定之第一級、第二級毒品，故核被
    告所為，分別係犯毒品危害防制條例第十條第一項之施用第
    一級毒品罪及同條第二項之施用第二級毒品罪。被告持有海
    洛因、甲基安非他命以施用，其持有之低度行為，應為各該
    施用之高度行為所吸收，均不另論罪。至移送併辦部分之採
    尿時間係九十七年一月十一日晚上七時許，與本件第二次施
    用海洛因犯行之採尿時間為翌（十二）日上午九時許甚為接
    近，且其尿液送驗結果，均呈嗎啡陽性反應，堪認被告應係
    同一次施用海洛因，然經不同警察單位於相近之時間採尿送
    驗，故移送併辦部分與本件應為單純一罪，應併予審理。其
    所犯上開數罪，犯意各別，觸犯構成要件不同之罪名，應予
    分別論處，併合處罰。其於有偵查犯罪職權之機關或公務員
    發覺前，向處理之警員坦承上開二次施用海洛因犯行而自首
    接受裁判之情，分別有九十六年十二月十一日警詢筆錄（見
    南縣營警偵字第○九七○○○一四○○號卷第二頁）、九十
    七年一月十一日警詢筆錄（見南縣營警偵字第○九七○○○
    一九三七號卷第二頁）各一份可查，是被告此部分所為與刑
    法第六十二條前段規定自首之條件相符，爰均依法減輕其刑
    。又其前因施用毒品及竊盜等案件，先後經本院以九十三年
    度訴字第四五一號判決、臺灣臺南地方法院以九十四年度簡
    字第五二二號判決、本院以九十四年度訴字第三九三號判決
    ，分別判處有期徒刑一年二月、四月及八月確定，後二罪並
    經裁定應執行有期徒刑十月確定與前一罪接續執行，於九十
    五年十一月十七日假釋出監並交付保護管束，九十六年二月
    十六日假釋期滿所餘刑期內未經撤銷假釋，其未執行之刑，
    以已執行論而執行完畢一節，亦有上開被告前案紀錄表一份
    在卷可稽，其於受徒刑之執行完畢後，五年以內故意再犯
    本件有期徒刑以上之數罪，均為累犯，應依法各加重其刑，
    並就上開二次施用海洛因犯行部分依法均先加後減之。爰審
    酌被告曾因施用毒品經裁定強制戒治及判處徒刑執行完畢，
    猶未知警惕而再犯本案，足見其未徹底戒除施用毒品之惡習
    ，惟念及施用毒品本質上係戕害自身健康之行為，尚未嚴重
    破壞社會秩序或侵害他人權益，且被告坦承犯行、犯後態度
    尚屬良好暨其犯罪之動機、目的、手段、智識程度等一切情
    狀，分別量處如主文所示之刑，並定其應執行之刑。
四、據上論斷，應依刑事訴訟法第二百七十三條之一第一項、第
    二百九十九條第一項前段，毒品危害防制條例第十條第一項
    、第二項，刑法第十一條前段、第四十七條第一項、法第六
    十二條前段、第五十一條第五款，判決如主文。
本案經檢察官徐鈺婷到庭執行職務。
中    華    民    國  九十七  年    五    月   三十   日
                  刑事第四庭    法  官  吳育霖
上列正本證明與原本無異。
如不服本判決，應於判決送達後十日內向本院提出上訴狀，上訴
書狀依法應敘述具體理由，如未敘述具體理由者，應於上訴期間
屆滿後二十日內補提理由書於本院（均應附繕本）。告訴人或被
害人如對於本判決不服者，應具備理由請求檢察官上訴，其上訴
期間之計算係以檢察官收受判決正本之日期為準。
中    華    民    國  九十七  年    五    月   三十   日
                                書記官  林美芳
附錄本案論罪科刑法條：
毒品危害防制條例第十條
施用第一級毒品者，處六月以上五年以下有期徒刑。
施用第二級毒品者，處三年以下有期徒刑。


司法院資訊處製作；財團法人民間司法改革基金會備份。
